



Portfolio

https://rodrigo-barretoportfolio.vercel.app/

Contatos

- Rua Jorge Rudge, 59 Vila Isabel, Rio de Janeiro - RJ
- +55 (21) 98580-7473
- rodrigofb06@gmail.com
- in linkedin.com/in/rodrigobarreto-23438a88/

Habilidades e Conhecimentos

Tecnologia

HTML5/CSS3 Javascript Ruby SQL GIT

Framework

CSS [Bootstrap / Tailwind/ Styledcomponents]
JS [Jquery / React /Next/CoffeeScript]
Ruby [Rails]

Metodologias Ágeis

Scrum Kanban

Idiomas

Inglês | Fluente

Compreensão, escrita e oral **Espanhol | Intermediário** Compreensão, escrita e oral

Rodrigo Fonseca Barreto

Sobre

Desenvolvedor Web com 6 anos de experiência em front-end. Habilidades avançadas em JavaScript (ES6+), HTML5, CSS3 e bons conhecimentos na framework React. Destaco a proatividade, a colaboração e a aprendizagem contínua como meus pontos fortes. Busco um ambiente de trabalho onde possa me desenvolver profissionalmente

Educação

Universidade Federal do Rio de Janeiro Graduação em Ciência da Computação

Experiência Profissional

Programador Full Stack Senior

Projeto "Dama do Gesso" | novembro 2022 - presente

- Responsável pelo Front-End do website da empresa;
- Validação técnica de código;
- Desenvolvimento de novas features no sistema em Ruby on Rails;
- Manutenção do banco de dados.

Desenvolvedor Front-End

BSOLUS - Braga, Portugal | julho 2022 - setembro 2022

- Desenvolvimento de componentes Front-End para a plataforma B2C da empresa;
- Programação de novas Landing Pages.

Programador Full Stack Pleno

Livima | março 2018 - abril 2022

- Responsável pelo Front-End do website da empresa;
- Programação de novas Landing Pages;
- Desenvolvimento de novas features no sistema em Ruby on Rails;
- Validação técnica de código;
- Manutenção do banco de dados e servidor.

Estagiário em Infraestrutura

Prime Up Soluções em TI | julho 2015 - julho 2017

- Manutenção dos computadores e servidores;
- Troca de peças dos computadores;
- Cadastro de novos usuários nos sistemas;
- Instalação de softwares;
- Manutenção da rede da empresa.

Desenvolvedor Web / Assessor Vice-Presidência Empresa Júnior de Consultoria e Desenvolvimento Web

(EJCM) | março 2013 - agosto 2014

- Desenvolvimento de sites;
- Organização do Planejamento Estratégico da empresa;
- Desenvolvimento de sistema de acompanhamento de planos de ação, coleta de indicadores, participação de prêmios de qualidade.